【裁判字號】    97,交聲,56
【裁判日期】    970630
【裁判案由】    違反道路交通管理處罰條例聲明異議
【裁判全文】
臺灣雲林地方法院交通事件裁定          97年度交聲字第56號
移送機關即
原處分機關    交通部公路總局嘉義區監理所雲林監理站
異  議  人
即受處分人  甲○○
上列受處分人因違反道路交通管理處罰條例案件，對於交通部公
路總局嘉義區監理所雲林監理站民國97年2月25日所為之處分（
裁決書案號：雲監裁字第裁72-GD0000000號），聲明異議，本院
裁定如下：
    主  文
異議駁回。
    理  由
一、原處分意旨略以：異議人即受處分人甲○○所有車牌號碼
    DI-5226 號自用小客車（下稱系爭車輛），前於民國96年10
    月24日上午9 時27分許，因停放在臺中市○○路近安和路之
    道路上待售，經警舉發為由，乃依道路交通管理處罰條例第
    57條第1 項（原處分誤載為第1 款）規定，對異議人裁處罰
    鍰新臺幣（下同）2,400 元之處分。
二、異議意旨略以：異議人前於上揭時、地，因訪友、購物，暫
    時將系爭車輛停妥於未劃線之合法停車位置，將寫有「出售
    」字樣之紙張貼於車身，待訪友、購物完畢即將車輛駛離，
    並未佔用道路販售車輛，異議人所為應與車體廣告視為相同
    之合法行為。爰聲明異議，請求撤銷原處分等語。
三、按汽車所有人，在道路上停放待售之車輛者，處2,400 元以
    上4,800 元以下罰鍰，道路交通管理處罰條例第57條第1項
    定有明文。
四、本件異議人不爭執其於上揭時、地，有於系爭車輛車身張貼
    出售廣告之事實，惟辯稱係因訪友、購物而暫時於道路上停
    放等語。經查：異議人就此違規事實，前於96年11月28日向
    公路總局台中區監理所提出申訴時，自承：「……單純的為
    了替孩子籌措出國遊學的教育經費，忍痛將自己的車子拋售
    ，為了不影響他人行車安全，我盡了最大的努力，將車子停
    在無紅線、無黃線的路邊邊……」等語，有異議人該申訴單
    在卷可參，亦即異議人確實為出售系爭車輛，而將車輛停放
    在道路上展示待售無訛。是異議人辯稱係因訪友、購物，而
    暫停路邊一節，並無可採。
五、基上所述，異議人本件違規事實明確。從而，原處分機關依
    道路交通管理處罰條例第57條第1 項規定，對異議人裁處罰
    鍰2,400 元，並無不當。是本件異議為無理由，應予駁回。
六、據上論斷，應依道路交通管理處罰條例第87條第2 項、道路
    交通案件處理辦法第19條，裁定如主文。
中    華    民    國    97    年    6     月    30    日
                    交通法庭    法  官  陳銘壎
以上正本證明與原本無異。
如不服本裁定，應於裁定送達後5 日內向本院提出抗告狀（須附
繕本）。
                                書記官  鍾宜津
中    華    民    國    97    年    6     月    30    日


司法院資訊處製作；財團法人民間司法改革基金會備份。
